【裁判字號】    92,易,323
【裁判日期】    920829
【裁判案由】    竊盜
【裁判全文】
臺灣新竹地方法院刑事判決                          九十二年度易字第三二三號
    公  訴  人  臺灣新竹地方法院檢察署檢察官
    被      告  乙○○
右列被告因竊盜案件，經檢察官提起公訴（九十一年度偵字第四０四九號），本院判
決如左：
    主  文
乙○○竊盜，處拘役伍拾日，如易科罰金以參佰元折算壹日。
    事  實
一、緣張啟忠於民國八十八年八月二日，持其所有車號ＭＬ－五一０二號自用小客車
    ，至位於新竹市○○路二五二號之「中信當舖」供作擔保，向該當鋪負責人陳珠
    雲借取新台幣（下同）十萬元後因無力償還，該部車輛遂遭流當。乙○○於九十
    一年一月間某日，向陳珠雲借得該流當車供己使用。惟該部車輛有多次交通違規
    紀錄未繳納罰款，又因未依規定時間內辦理驗車，經交通部公路總局台中區監理
    所豐原監理站於八十九年二月十七日註銷車牌。乙○○於九十一年四月三十日駕
    駛該業經註銷車牌之車輛，行經新竹市○○路、中正路口時，為新竹市警察局第
    二分局埔頂派出所警員當場舉發，並當場拆卸暨代為保管車號ＭＬ－五一０二號
    之兩面車牌。詎乙○○為能繼續使用該車，竟意圖為自己不法之所有，於九十一
    年六月五日上午十時許，在新竹縣竹北市○○路一二六巷十三弄二十七號前，竊
    取甲○○所有，車牌號碼ＥＵ－八０五一號自用小客車之車牌兩面，並將之懸掛
    在向陳珠雲借得之前開車輛前後。嗣於九十一年七月十一日二十二時五十分許，
    乙○○駕駛上述懸掛ＥＵ－八０五一號車牌、實則車體係ＭＬ－五一０二號之自
    用小客車，行經新竹市○○路○段與自由路口時，為警發現有異當場查獲（ＥＵ
    －八０五一號二面車牌業已發還甲○○）。
二、案經新竹市警察局第一分局報告臺灣新竹地方法院檢察署檢察官偵查起訴。
    理  由
一、訊據被告乙○○固自承於右揭時地向證人陳珠雲借得車號ＭＬ－五一０二號之自
    用小客車，且於九十一年年四月三十日駕駛該車行經新竹市○○路、中正路口時
    ，為新竹市警察局第二分局埔頂派出所警員當場舉發，並當場拆卸暨代為保管車
    號ＭＬ－五一０二號之兩面車牌，而其於九十一年七月十一日二十二時五十分許
    經警查獲時，其所駕駛之自小客車確實懸掛著ＥＵ－八０五一號二面車牌等事實
    ，但否認於九十一年六月五日上午十時許，在新竹縣竹北市○○路一二六巷十三
    弄二十七號前，竊取被害人甲○○所有之ＥＵ－八０五一號車牌兩面，陳稱：不
    知道何時懸掛上ＥＵ－八０五一號二面車牌，因為借得之ＭＬ－五一０二號車輛
    平時均放在新竹市○○街一五四號「豪冠旅行社股份有限公司」（下稱豪冠公司
    ）前，供員工送件使用，使用的人很多，車鑰匙放在櫃台，要用的人就去拿，而
    豪冠公司之人員來來去去，也找不出是何人將他車車牌懸掛上去，現在真的是百
    口莫辯云云。經查：
（一）車號ＭＬ－五一０二號之自用小客車原為證人張啟忠所有，於八十八年八月二
      日持至新竹市○○路二五二號「中信當鋪」，以十萬元典當，後因未贖回遭中
      信當鋪流當等情，業據證人張啟忠、中信當鋪負責人陳珠雲證述明確，並有車
      籍作業系統查詢認可資料、當舖登記簿各一紙在卷可按。證人陳珠雲並證稱：
      被告於九十一  年一、二月間本來向我買車，我說有一台流當車，但有欠稅且
      車款分期付款還未償還，所以我沒有賣他，就借給被告等語，亦為被告自承在
      卷，故被告於九十一年一、二月間，自證人陳珠雲處借得車號ＭＬ－五一０二
      號自用小客車使用，堪可認定。
（二）車號ＥＵ－八０五一號兩面車牌，為被害人甲○○所有，於九十一年六月五日
      上午十時許，在被害人甲○○位於新竹縣竹北市○○路一二六巷十三弄二十七
      號住處前失竊一節，業據被害人甲○○陳述明確，並有車輛車牌失竊作業查獲
      車牌認可資料一紙在卷可參。而被告於九十一年七月十一日二十二時五十分許
      ，駕駛懸掛ＥＵ－八０五一號車牌、實則車體係ＭＬ－五一０二號之自用小客
      車，行經新竹市○○路○段與自由路口，遭警查獲一節，為被告所是認，並有
      照片六幀在卷可參。
（三）被告雖以前揭情詞置辯，且證人即豪冠公司員工王綏輪雖於偵訊中附和被告之
      辯詞，但被告始終無法提出豪冠公司員工名單，亦無法舉出其他可供調查關於
      該公司員工曾經使用該車輛之證據方法，證人王綏輪則係被告所雇用，其證詞
      難免有所偏頗，且其證詞至多能證實該車曾經其他員工使用，但該車仍屬於被
      告向證人陳珠雲借來之物，管領使用權仍由被告掌控，他人欲借用本應取得被
      告之同意，被告焉有無法具體說明使用該車究為哪些人之理？被告復坦認於九
  十一年四月三十日，駕駛該車行經新竹市○○路、中正路口時，為警當場舉發
      ，並經被告在新竹市警察局舉發違反道路交通管理事件通知單上「收受通知聯
      者簽章」上簽署姓名，有該舉發單一紙在卷可稽，可資證明被告於九十一年四
      月三十日仍然使用該車輛，並非其他員工使用，且該車之違規紀錄上亦未見有
      其他人使用該車遭警舉發之情形，足認被告以其他員工也使用該車，可能是他
      人改懸掛車牌云云，係飾卸之詞，並不可取。
（四）經向交通部公路總局台中區監理所豐原監理站查詢結果，ＭＬ－五一０二號自
      小客車自被告向證人陳珠雲借用後，有六次違規紀錄，其中有五次違規罰款均
      未繳納，此有交通部公路總局台中區監理所豐原監理站九十一年九月二時三日
      函及違規報資料在卷可按。足見被告駕駛該車輛多次違規經舉發後均未繳納罰
      款，又於九十一年四月三十日經警當場將車牌吊扣，此時被告若繼續駕駛該車
      輛，勢必再度因無懸掛車牌而遭警舉發，故被告於九十一年六月五日竊取ＥＵ
      －八０五一號兩面車牌之動機堪可理解。
（五）綜上所述，ＭＬ－五一０二號自小客車經向證人陳珠雲借得後，既為被告所管
      領使用，且被告對於ＭＬ－五一０二號二面車牌嗣後遭警拆卸一事知之甚詳，
      而九十一年七月十一日二十二時五十分許被告經警查獲時，其所駕駛之自小客
      車確實懸掛著被害人甲○○遭竊之ＥＵ－八０五一號二面車牌，又無從證實係
      他人將ＥＵ－八０五一號之車牌懸掛在原ＭＬ－五一０二號之車體上，衡情度
      理，ＥＵ－八０五一號二面車牌堪認係被告所竊。本案事證明確，被告竊盜犯
      行洵堪認定。
二、核被告乙○○所為，係犯刑法第三百二十條第一項之竊盜罪。爰審酌被告僅圖一
    己方便而侵害他人財產權利，實屬不該，犯後態度亦難謂良好，惟兼衡被告素行
    尚可，十三年來並無犯罪紀錄，有台灣高等法院被告全國全案紀錄表一份在卷可
    查，且造成之損害非巨等一切情狀，量處如主文所示之刑，併諭知易科罰金之折
    算標準。
據上論斷，應依刑事訴訟法第二百九十九條第一項前段，刑法第三百二十條第一項、
第四十一條第一項前段，罰金罰鍰提高標準條例第一條前段、第二條，判決如主文。
本案經檢察官鍾曉亞到庭執行職務。
中      華      民      國    九十二    年      八      月    二十九    日
                                       臺灣新竹地方法院刑事第一庭
                                          法  官  李珮瑜
右正本證明與原本無異。
如不服本判決，應於判決送達後十日內向本院提出上訴狀( 應附繕本 )，上訴於臺灣
高等法院。
                                           書記官  龔紀亞
中      華      民      國    九十二    年      八      月    二十九    日
附錄本案論罪科刑法條全文：
刑法第三百二十條第一項：
意圖為自己或第三人不法之所有，而竊取他人之動產者，為竊盜罪，處五年以下有期
徒刑、拘役或五百元以下罰金。


司法院資訊處製作；財團法人民間司法改革基金會備份。
